【裁判字號】    99,中簡上,718
【裁判日期】    991005
【裁判案由】    詐欺
【裁判全文】
臺灣臺中地方法院刑事判決           99年度中簡上字第718號
上  訴  人  臺灣臺中地方法院檢察署檢察官
被      告  丁○○
上列上訴人因被告詐欺案件，不服本院臺中簡易庭九十九年度中
簡字第一四四一號中華民國九十九年七月二十六日第一審簡易判
決（聲請簡易處刑案號：99年度偵字第9730號；函送本院臺中簡
易庭併辦案號：99年度偵字第2417號），提起上訴，暨移送本院
併案審理（99年度偵字第18073號），本院管轄之第二審合議庭
認不得適用簡易程序，改依通常程序審理，並自為第一審判決如
下：
    主    文
原判決撤銷。
丁○○幫助意圖為自己不法之所有，以詐術使人將本人之物交付
，處拘役伍拾日，如易科罰金，以新臺幣壹仟元折算壹日。
    犯罪事實
一、丁○○應可預見不法集團成員藉故蒐集他人之行動電話SIM
    卡使用，乃俾利於迴避員警之查緝，其後可能將取得之行動
    電話SIM卡供作蒐取電訊或帳戶資料為聯繫，甚或向不特定
    人為財產犯罪時撥打之用，其竟仍不顧他人可能遭受財產上
    損害之危險，而基於縱若其所提供之行動電話SIM卡被不法
    犯罪集團成員利用作為向不特定人為財產犯罪時撥打之用，
    亦不違背其本意之不確定幫助犯意，於民國九十八年九月七
    日某時，在臺中市○○區○○路之某通訊行內，以新臺幣（
    下同）二百五十元之代價，將其於當日向遠傳電信股份有限
    公司所申辦，號碼為0000000000號行動電話SIM卡（未扣案
    ），提供交付予真實姓名、年籍均不詳之成年男子，而容許
    該人所屬詐欺集團成員藉該行動電話SIM卡使用，以遂行詐
    欺取財犯罪。嗣該人取得上開行動電話SIM卡後，即與共組
    詐欺集團之其他成員，共同基於意圖為自己不法所有之犯意
    聯絡，在自由時報上刊登徵人或可幫忙亟需金錢週轉者尋找
    工作等類文字之廣告，並登載上開門號為聯絡電話，適有欲
    應徵工作之甲○○、戊○○見及上開廣告內容後，遂先後於
    九十八年九月三十日某時及同年十月五日某時，撥打上揭丁○○所申辦之門號與真實姓名、年籍均不詳之不法詐欺集團
    成員聯繫，經該等不法詐欺集團成員分別皆向甲○○與戊○○佯稱：若可幫忙申辦門號使用，將支付若干報酬，且申辦
    出來的電話門號將僅做為個人使用或交予房屋仲介作為買賣
    房屋廣告上之聯絡電話云云，致甲○○、戊○○均信以為真
    ，遂陸續在如附表一所示之時間，地點，申辦如附表一所示
    之門號及手機後，隨即交付予前揭不法詐欺集團之成員使用
    （戊○○所提供之號碼0000000000號行動電話，嗣亦遭不法
    詐欺集團成員用作聯繫蒐取乙○○所申設之人頭帳戶資料使
    用，其此部分所涉幫助詐欺取財犯嫌，亦經檢察官聲請以簡
    易判決處刑，並由本院以99年度簡字第317號判處有期徒刑4
    月確定）。嗣因甲○○遭電信公司催繳通訊費用，始查知詐
    欺集團成員並未依約定繳納如附表所示之電信費用（實際金
    額並隨每月新增通話及月租費增加），經報警處理，而循線
    查知上情。
二、案經臺灣臺中地方法院檢察署檢察官自動檢舉簽分偵辦後，
    聲請以簡易判決處刑及甲○○訴由臺中市警察局第三分局報
    請臺灣臺中地方法院檢察署檢察官偵查後，移送本院簡易庭
    併案辦理；暨臺中市警察局第三分局報告臺灣臺中地方法院
    檢察署檢察官偵查後，函送本院併案審理。
    理    由
一、證據能力方面：按被告以外之人（包括證人、鑑定人、告訴
    人、被害人及共同被告等）於審判外之陳述雖不符刑事訴訟
    法第一百五十九條之一至第一百五十九條之四等四條之規定
    ，而經當事人於審判程序同意作為證據，法院審酌該言詞陳
    述或書面陳述作成時之情況，認為適當者，亦得為證據；
    當事人、代理人或辯護人於法院調查證據時，知有刑事訴訟
    法第一百五十九條第一項不得為證據之情形，而未於言詞辯
    論終結前聲明異議者，視為有前項之同意；此於刑事訴訟法
    第一百五十九條之五第一、二項定有明文。立法意旨在於傳
    聞證據未經當事人之反對詰問予以核實，原則上先予排除。
    惟若當事人已放棄反對詰問權，於審判程序中表明同意該等
    傳聞證據可作為證據；或於言詞辯論終結前未聲明異議，基
    於尊重當事人對傳聞證據之處分權，暨證據資料愈豐富，愈
    有助於真實發見之理念，且強化言詞辯論主義，使訴訟程序
    得以順暢進行，上開傳聞證據亦均具有證據能力。經查本件
    下列所引用之被告以外之人在審判外之言詞或書面陳述，業
    經本院於審理期日踐行調查證據程序，檢察官、被告丁○○
    均未爭議其證據能力。本院審酌各該證據之製作及取得，並
    無證據顯示有何違背程序規定而欠缺適當性之情事，認以之
    為證據亦屬適當，依據上述說明，均應認具有證據能力。
二、訊據被告丁○○坦認確有於上揭時地，將前述其所申設門號
    0000000000號之行動電話SIM卡，提供交付予真實姓名、年
    籍均不詳之成年男子使用之事實，且該名成年男子所屬不法
    集團成員所為之前述詐欺取財犯行，亦據被害人戊○○與告
    訴人甲○○先後於警詢及偵查中時指述綦詳，並有通聯調閱
    查詢單、電信費帳單、行動電話服務申請書、行動電話業務
    申請書等件在卷可參。按刑法上之故意，分直接故意（確定
    故意）與間接故意（不確定故意），「行為人對於構成犯罪
    之事實，明知並有意使其發生者」為直接故意，「行為人對
    於構成犯罪之事實，預見其發生而其發生並不違背其本意者
    」為間接故意；而行動電話門號之申辦甚為方便，並無限制
    ，一般人均可任意申辦之，則依普遍之社會生活經驗，苟見
    他人不以自身名義申辦行動電話門號，反而對外蒐購他人所
    設立之行動電話SIM卡供己使用，衡情應對於該行動電話SIM
    卡之是否合法使用一節，當有合理之懷疑，是被告對於不法
    集團成員可能將其所提供之行動電話SIM卡用來作為詐欺取
    財等財產犯罪之非法用途上，應有所預見，且不違背其本意
    ，其竟仍提供予不法集團成員使用，足見不法集團成員將被
    告所申辦之行動電話SIM卡用來作為詐欺取財之用，為被告
    所容認及允許，是被告提供其所申請之前揭行動電話SIM卡
    時，應有幫助他人犯詐欺取財罪之不確定故意，亦堪可認定
    。惟本件並無積極證據證明被告係與該名不詳姓名、年籍之
    成年男子所屬犯罪集團成員共同基於意圖為自己不法所有之
    犯意聯絡，亦無積極證據證明被告有參與詐欺取財罪構成要
    件之行為，被告既僅係以幫助之不確定故意，參與詐欺取財
    罪構成要件以外之行為，自僅成立詐欺取財罪之幫助犯，並
    非共同正犯，亦併敘明。綜此，本件事證至臻明確，被告幫
    助詐欺犯行，應洵堪認定。
三、核被告丁○○所為：
  (一)查前開真實姓名、年籍均不詳之成年男子所屬詐欺集團成員
    ，基於意圖為自己不法所有之犯意聯絡，以上述之詐騙方式
    ，致使被害人戊○○與告訴人甲○○皆陷於錯誤，進而交付
    本人所申辦之行動電話機具及SIM卡，該名成年男子所屬詐
    欺集團成員所為，應係犯刑法第三百三十九條第一項之詐欺
    取財罪。
  (二)被告丁○○提供其所申辦之上揭門號0000000000號行動電話
    SIM卡予不詳姓名、年籍之成年男子所屬詐欺集團成員以為
    詐欺取財所用，係基於幫助他人詐欺取財之不確定故意，且
    所為屬詐欺取財罪構成要件以外之行為，核其所為則係犯刑
    法第三十條第一項前段、第三百三十九條第一項之幫助詐欺
    取財罪。
  (三)被告丁○○以一行為交付其所申辦之前開行動電話SIM卡予
    不法詐欺集團成員，幫助該成員分別對被害人戊○○及告訴
    人甲○○等人詐欺取財，其係以一行為觸犯二個基本構成要
    件相同之幫助詐欺罪名，構成同種想像競合犯，依刑法第五
    十五條前段之規定，應依情節較重者即對告訴人甲○○所為
    之該次幫助詐欺犯行論以一罪。
  (四)檢察官雖僅就被告提供其所申設之上揭行動電話SIM卡，以
    幫助詐欺集團成員詐騙被害人戊○○財物之部分聲請為簡易
    判決處刑，而就此詐欺集團成員以同一行動電話SIM卡以詐
    騙告訴人甲○○之犯行部分，未經聲請簡易判決處刑；惟該
    等未經聲請簡易判決處刑部分之犯行，既與前揭檢察官聲請
    簡易判決處刑並經論罪之犯行部分有想像競合犯之裁判上一
    罪關係，已如前述，應為起訴效力所及，復為檢察官移送本
    院簡易庭併案辦理（99年度偵字第2417號），本院自得併予
    審論之。
  (五)被告丁○○幫助不法詐欺集團成員犯詐欺取財罪，僅構成幫
    助犯，應依刑法第三十條第二項之規定減輕其刑。
四、不另為無罪諭知部分：
  (一)公訴意旨另以：被告丁○○明知將行動電話門號交予不詳身
    分之人使用，足供他人作為詐騙財物之工具，竟基於幫助他
    人詐欺取財之不確定犯意，於前揭時地交付其所申辦之上開
    號碼0000000000號行動電話SIM卡予真實姓名、年籍均不詳
    之成年男子。嗣該人所屬之詐騙集團成員取得前開門號SIM
    卡後，復基於意圖為自己不法所有之犯意聯絡，以前述之方
    式取得被害人戊○○所申辦之門號0000000000號行動電話SI
    M卡。之後該不法詐騙集團成員又基於意圖為自己不法所有
    之犯意聯絡，先於自由時報刊登「徵司機月入數萬00000000
    00」之廣告，恰有被害人乙○○亟需求職，遂撥打前揭被害
    人戊○○所申設之號碼0000000000號電話予真實姓名、年籍
    均不詳，自稱「阿南」之人聯繫，並於九十八年十月二十六
    日下午某時，將其所申設之玉山商業銀行後庄分行帳號0000
    000000000號帳戶資料，交予不法詐騙集團之成員。該詐騙
    集團成員於取得前揭帳戶後，再分別於附表二所示之時間，
    撥打電話予被害人辛○○、庚○○及告訴人丙○○等人，施
    以如附表二所示之詐術，致渠等陷於錯誤，而匯款不等之金
    額至被害人乙○○所申設之前揭帳戶內，因認被害人乙○○
    、辛○○、庚○○及告訴人丙○○等人皆同屬被告幫助詐欺
    犯罪之被害人，被告此部分所為亦涉有刑法第三十條第一項
    前段、第三百三十九條第一項之幫助詐欺取財罪嫌等語。
  (二)按犯罪事實應依證據認定之，無證據不得認定犯罪事實。不
    能證明被告犯罪者，應為無罪之諭知。刑事訴訟法第一百五
    十四條第二項、第三百零一條第一項定有明文。次按從犯之
    幫助行為，雖兼賅積極、消極兩種在內，然必有以物質上或
    精神上之助力予正犯之實施犯罪之便利時，始得謂之幫助（
    最高法院27年上字第2766號判例意旨參照）。且幫助犯成立
    ，除須具有幫助他人犯罪之故意行為外，仍須所為幫助行為
    與正犯所實行之犯罪間，具有直接之影響，亦即幫助犯之幫
    助行為，須與正犯之意思相一致，始足當之。倘行為人所為
    與正犯所實行之犯罪行為間，並無直接之影響，即難以幫助
    犯相繩（最高法院27年上字第2766號判例及96年度台上字第
    6822號判決要旨足參）。
  (三)本件公訴人認被告丁○○此部分所為亦涉有幫助詐欺取財罪
    嫌，無非係以此部分事實，業據被告供認不諱，核與被害人
    乙○○、戊○○之供證，暨被害人鄭凱云、庚○○與告訴人
    丙○○於警詢指述之情節相符，並有兆豐國際商業銀行匯款
    執據、台新銀行匯款執據、郵政自動櫃員機交易明細表、玉
    山銀行後庄分行九十八年十一月二十日玉山後庄字第098111
    9001號函檢附之開戶資料及歷史交易清單、通聯紀錄調閱單
    、網頁列印資料、行動電話申登人資料等事證為其論據。經
    查，訊據被告業已坦承申辦上開門號0000000000號行動電話
    SIM卡之情，並有通聯紀錄調閱單在卷可查。又被害人戊○○利用前揭號碼0000000000號行動電話門號與詐騙集團成員
    聯繫後，另提供門號0000000000號行動電話SIM卡予不法詐
    欺集團成員使用；其後另有被害人乙○○依照上揭號碼0000
    000000號行動電話門號與詐騙集團成員取得聯絡後，復提供
    自己所申設之玉山商業銀行後庄分行帳號0000000000000號
    帳戶之存摺、提款卡與密碼等帳戶資料予詐騙集團成員使用
    ，嗣後被害人鄭凱云、庚○○與告訴人丙○○等人即先後接
    獲詐騙集團來電，因而陷於錯誤，各自匯款如附表二所示之
    款項至被害人乙○○所開立之前述帳戶內等情，亦據被害人
    戊○○、乙○○、鄭凱云、庚○○與告訴人丙○○等人證述
    詳實，並有上述檢察官所援引之兆豐國際商業銀行匯款執據
    、台新銀行匯款執據、郵政自動櫃員機交易明細表、玉山銀
    行後庄分行九十八年十一月二十日玉山後庄字第0981119001
    號函檢附之開戶資料及歷史交易清單、通聯紀錄調閱單、網
    頁列印資料、行動電話申登人資料等事證可資佐證。是被害
    人戊○○係利用被告申辦之上開門號與詐騙集團成員取得聯
    繫後，另提供門號0000000000號行動電話SIM卡，復由被害
    人乙○○係利用被害人戊○○所申請之上開0000000000號門
    號與詐騙集團成員取得聯絡後，提供自己所申辦上揭銀行帳
    戶資料予詐騙集團成員，嗣後詐騙集團成員即分別對被害人
    鄭凱云、庚○○與告訴人丙○○施用詐術，致渠等均陷於錯
    誤，各自匯款如附表二所示款項至被害人乙○○所開辦之上
    開銀行帳戶內，詐欺集團成員因而詐得該等財物之事實，已
    足認定。
  (四)由上開認定事實可知，詐騙集團成員係利用被告丁○○申辦
    之上開門號刊登廣告，向外另收購被害人戊○○申辦之行動
    電話SIM卡；復使用該嗣後所蒐取之行動電話SIM卡，與被害
    人乙○○聯繫取得人頭帳戶資料，再利用此取得之被害人乙○○開設之銀行帳戶資料供作對被害人鄭凱云、庚○○與告
    訴人丙○○等人施用詐術，取得不法財物使用。是被告提供
    上開門號予不詳之人後，該門號雖為詐騙集團成員利用作為
    聯絡工具，但依上開調查之結果，詐騙集團成員僅利用該門
    號對外收購被害人戊○○所申設之門號0000000000號行動電
    話SIM卡即止，並未利用該門號進而對被害人乙○○，甚或
    被害人鄭凱云、庚○○與告訴人丙○○等人施用詐術，被害
    人乙○○、鄭凱云、庚○○與告訴人丙○○等人亦未以被告
    所申設之號碼0000000000號行動電話門號與詐騙集團成員聯
    絡之用；換言之，被告提供門號SIM卡之行為，與詐騙集團
    嗣後對於被害人乙○○、鄭凱云、庚○○與告訴人丙○○等
    人實施詐欺之行為，並無任何直接影響或關連性，自難令被
    告就此被害人乙○○、鄭凱云、庚○○與告訴人丙○○等人
    遭受詐騙之部分，亦負擔幫助詐欺之罪責。
  (五)綜此，本件被告丁○○於主觀上縱或有幫助詐欺取財犯罪之
    未必故意，並提供上開其所申設門號0000000000號行動電話
    SIM卡予不詳姓名、年籍之成年男子使用，然詐騙集團成員
    僅利用該門號為聯絡工具，對外另收購被害人戊○○所申設
    之門號0000000000號行動電話SIM卡，並未利用該被告所申
    辦門號復對被害人乙○○、鄭凱云、庚○○與告訴人丙○○
    等人施行詐騙行為或供聯繫使用，是被告提供之上開門號，
    顯對被害人乙○○、鄭凱云、庚○○與告訴人丙○○等人遭
    詐騙集團成員施用詐術騙取帳戶資料或金錢之過程或結果，
    並無任何直接影響，而無施予任何助力，揆諸上開判例及判
    決意旨之說明，尚難認被告客觀上已有幫助行為，而該當於
    幫助犯，本院就此部分原應為被告無罪之判決；惟因公訴人
    認被告此部分之犯行，與前開有罪部分之犯罪事實，有想像
    競合犯之裁判上一罪關係，爰不另為無罪判決之諭知，應併
    予敘明。
五、原簡易判決以被告丁○○犯罪事證明確，予以論罪科刑，固
    非無見；惟查，本件應難令被告就被害人乙○○、鄭凱云、
    庚○○與告訴人丙○○等人遭受詐騙之部分，亦負擔幫助詐
    欺之罪責，本院因認此部分尚屬不能證明被告犯罪，應不另
    為無罪判決之諭知，業如前述，原審就此部分疏予詳究，亦
    認定被害人乙○○、鄭凱云、庚○○與告訴人丙○○等人同
    屬本件被告幫助詐欺取財犯罪之被害人，容有未洽。檢察官
    以原簡易判決量刑過輕為理由，指摘原審判決不當等語，固
    因誤解被告之罪質內涵而無理由；惟原判決既有上開可議之
    處，仍屬無可維持，自應由本院予以撤銷改判。
六、爰審酌被告丁○○明知其所提供之前揭行動電話SIM卡將有
    可能遭人供作詐欺取財之工具，竟仍執意為之，非惟幫助不
    法集團成員遂行詐欺取財犯罪之目的，同時使渠等得以隱匿
    其真實身分，減少遭查獲之風險，愈使其肆無忌憚，助長犯
    罪之猖獗，破壞社會秩序甚鉅；並衡酌本件被告犯罪所致被
    害人戊○○、告訴人甲○○損失之犯罪具體危害，被告犯後
    坦認犯行，尚見其悔悟之意之犯罪後態度等一切情狀，量處
    如主文第二項所示之刑，並諭知易科罰金之折算標準。至前
    揭門號0000000000號之行動電話SIM卡一張，雖係被告所提
    供予不法詐欺集團成員使用而為供違犯本件犯罪所用之物，
    但既未據扣案，又無證據證明該行動電話SIM卡仍屬存在，
    為免滋生日後執行困難，爰不併予諭知沒收。再被告本件犯
    罪之型態為幫助他人犯詐欺取財罪，因詐欺取財之正犯是否
    屬於共同正犯，與被告應成立之罪名、刑責均無涉，為免累
    贅，爰不於主文欄諭知被告幫助「共同」詐欺取財，均附此
    說明之。
七、又按檢察官聲請以簡易判決處刑之案件，經法院認為有第四
    百五十一條之一第四項但書之情形者，應適用通常訴訟程序
    審判之，刑事訴訟法第四百五十二條定有明文；且對於簡易
    判決之上訴，準用刑事訴訟法第三編第一章及第二章之規定
    ，管轄第二審之地方法院合議庭受理簡易判決上訴案件，應
    依通常程序審理。其認案件有刑事訴訟法第四百五十二條之
    情形者，應撤銷原判決，逕依通常程序為第一審判決，此亦
    為法院辦理刑事訴訟簡易程序案件應行注意事項第十四項所
    明定。查本件既於審理後，認被告丁○○所涉幫助詐欺被害
    人乙○○、鄭凱云、庚○○與告訴人丙○○等人部分，應不
    另為無罪判決之諭知，足認本院認定之犯罪事實顯然與檢察
    官據以求處罪刑之事實不符，而有刑事訴訟法第四百五十一
    條之一第四項但書第二款前段之情形，揆諸前開法律規定，
    原審適用簡易判決處刑程序，尚有未合，應由本院合議庭改
    依通常程序審理後，逕為第一審之判決，檢察官或被告如不
    服本判決，仍得於法定上訴期間內，向管轄之第二審法院提
    起上訴，應併此敘明。
八、另按提起公訴應由檢察官向管轄法院提出起訴書為之，刑事
    訴訟法第二百六十四條第一項定有明文，是以檢察官於提起
    公訴後，另以函片將被告之犯罪事實移送法院聲請併案審理
    ，除該移送之犯罪事實與已經起訴部分間有實質上一罪或裁
    判上一罪關係，為起訴效力所及，受訴法院應予合一審判外
    ，並不具起訴之效力，法院自毋庸予以審判（最高法院89年
    度台上字第1825號判決意旨參照）。臺灣臺中地方法院檢察
    署以九十九年度偵字第一八０七三號移送本院併案辦理之部
    分，無非係以被告丁○○於該案件所涉犯之幫助詐欺罪嫌，
    因係同時肇致被害人林榮賢遭詐欺取財五千元得逞，與本件
    有想像競合犯之裁判上一罪關係，而聲請本院併案審理；然
    查，本件不法詐騙集團成員僅利用被告所申設之0000000000
    號門號對外收購被害人戊○○所申設之門號0000000000號行
    動電話SIM卡即止，業如前述，並未利用該門號進而對被害
    人林榮賢施用詐術，被害人林榮賢亦未以該被告所申設之號
    碼0000000000號行動電話門號與詐騙集團成員聯絡之用；換
    言之，被告提供門號SIM卡之行為，與詐騙集團嗣後對於被
    害人林榮賢實施詐欺之行為，並無任何直接影響或關連性，
    自難令被告就此被害人林榮賢遭受詐騙之部分，亦負擔幫助
    詐欺之罪責，亦無從與被告本件之幫助詐欺犯行成立想像競
    合犯之裁判上一罪關係，則揆之前揭最高法院判決意旨，本
    院自不得就前開移請併辦部分予以論究，應退由承辦檢察官
    另行為適法之酌處，亦併此說明之。
據上論斷，應依刑事訴訟法第四百五十五條之一第一項、第三項
、第四百五十二條、第四百五十一條之一第四項但書第二款前段
、第三百六十九條第一項前段、第三百六十四條、第二百九十九
條第一項前段，刑法第三十條第一項前段、第二項、第三百三十
九條第一項、第五十五條、第四十一條第一項前段，刑法施行法
第一條之一第一項、第二項前段，判決如主文。
本案經檢察官己○○到庭執行職務。
中    華    民    國    99    年    10    月    5     日
                  刑事第八庭  審判長法  官  張智雄
                                    法  官  李慧瑜
                                    法  官  陳思成
以上正本證明與原本無異。
如不服本判決應於收受判決後10日內向本院提出上訴書狀，並應
敘述具體理由；其未敘述上訴理由者，應於上訴期間屆滿後20日
內向本院補提理由書（均須按他造當事人之人數附繕本）「切勿
逕送上級法院」。
                                     書記官  陳淑華
中    華    民    國    99    年    10    月    5     日
附錄論罪科刑法條
刑法第三百三十九條第一項
意圖為自己或第三人不法之所有，以詐術使人將本人或第三人之
物交付者，處五年以下有期徒刑、拘役或科或併科一千元以下罰
金。
附表一：
┌──┬─────┬──────┬───────┬──────┬────┬──────┐
│編號│  告訴人  │  交付時間  │申辦及交付地點│交付之SIM卡 │交付SIM │已知欠繳電信│
│    │（被害人）│            │              │門號及手機  │卡所取得│費用（含月租│
│    │          │            │              │            │之報酬  │費）        │
├──┼─────┼──────┼───────┼──────┼────┼──────┤
│ 01 │  甲○○  │98年09月30日│臺中市西區美村│0000000000  │1000元  │共3萬5501元 │
│    │          │            │路一段26號之遠│            │        │（2門號合併 │
│    │          │            │傳電信門市    │            │        │帳單）      │
├──┼─────┼──────┼───────┼──────┼────┤            │
│ 02 │  甲○○  │同上        │臺中市西區美村│0000000000  │1000元  │            │
│    │          │            │路一段26號之遠│            │        │            │
│    │          │            │傳電信門市    │            │        │            │
├──┼─────┼──────┼───────┼──────┼────┼──────┤
│ 03 │  甲○○  │同上        │臺中市北區北平│0000000000  │1000元  │    1萬912元│
│    │          │            │路二段186號之 ├──────┼────┼──────┤
│    │          │            │遠傳電信門市  │0000000000  │1000元  │   2萬2540元│
├──┼─────┼──────┼───────┼──────┼────┼──────┤
│ 04 │  甲○○  │同上        │臺中市西區英才│0000000000  │1000元  │    共2757元│
│    │          │            │路458號之亞太 ├──────┼────┤            │
│    │          │            │電信門市      │0000000000  │1000元  │            │
├──┼─────┼──────┼───────┼──────┼────┼──────┤
│ 05 │  甲○○  │98年10月01日│臺中市南區美村│0000000000  │1000元  │   1萬5321元│
│    │          │            │南路197號之遠 ├──────┼────┼──────┤
│    │          │            │傳電信門市    │0000000000  │1000元  │    1萬311元│
├──┼─────┼──────┼───────┼──────┼────┼──────┤
│ 06 │  甲○○  │同上        │臺中市南區美村│0000000000  │1000元  │      8607元│
│    │          │            │南路149號之威 ├──────┼────┼──────┤
│    │          │            │寶電信門市    │0000000000  │1000元  │   1萬4327元│
├──┼─────┼──────┼───────┼──────┼────┼──────┤
│ 07 │  甲○○  │98年10月02日│臺中市西區公益│0000000000  │1000元  │   2萬5130元│
│    │          │            │路234號之威寶 │            │        │            │
│    │          │            │電信門市      │            │        │            │
├──┼─────┼──────┼───────┼──────┼────┼──────┤
│ 08 │  甲○○  │同上        │臺中市西屯區西│0000000000  │1000元  │   1萬3301元│
│    │          │            │屯路二段26之1 │            │        │            │
│    │          │            │號之臺灣大哥大│            │        │            │
│    │          │            │電信門市      │            │        │            │
├──┼─────┼──────┼───────┼──────┼────┼──────┤
│ 09 │  戊○○  │98年10月05日│臺中市區某中華│0000000000  │300元   │無（因係預付│
│    │          │            │電信門市      │            │        │卡）        │
├──┼─────┼──────┼───────┼──────┼────┼──────┤
│ 10 │  甲○○  │98年10月07日│臺中市西屯區河│0000000000  │1000元  │      4802元│
│    │          │            │南路二段372號 ├──────┼────┼──────┤
│    │          │            │之大眾電信門市│0000000000  │1000元  │      9757元│
├──┼─────┼──────┼───────┼──────┼────┼──────┤
│ 11 │  甲○○  │98年10月間  │臺中市西區市府│0000000000  │1000元  │          無│
│    │          │            │路之中華電信門│            │        │            │
│    │          │            │市            │            │        │            │
└──┴─────┴──────┴───────┴──────┴────┴──────┘
附表二：
┌─────┬─────────────────┬────────┐
│  告訴人  │            遭詐騙經過            │      證據      │
│（被害人）│                                  │                │
├─────┼─────────────────┼────────┤
│辛○○    │告訴人辛○○於98年10月29日某時，誤│告訴人指訴、匯款│
│          │信在拍賣網站之相機拍賣訊息真實，而│執據、被告前揭帳│
│          │下標購買，於同日上午12時38分許，匯│戶之歷史交易清單│
│          │款6220元至同案被告乙○○之前揭帳戶│                │
│          │內。                              │                │
├─────┼─────────────────┼────────┤
│丙○○    │告訴人丙○○於98年10月29日晚間6時 │告訴人指訴、匯款│
│          │30分許，誤信在拍賣網站之健康食品拍│執據、被告前揭帳│
│          │賣訊息真實，而下標購買，於同日晚間│戶之歷史交易清單│
│          │8時4分許，匯款7070元至同案被告李中│                │
│          │廣之前揭帳戶內。                  │                │
├─────┼─────────────────┼────────┤
│庚○○    │告訴人庚○○於98年10月29日晚間7 時│告訴人指訴、匯款│
│          │30分許，誤信在拍賣網站之投影機拍賣│執據、被告前揭帳│
│          │訊息真實，而下標購買，於同日晚間8 │戶之歷史交易清單│
│          │時15分許，匯款6000元至同案被告李中│                │
│          │廣之前揭帳戶內。                  │                │
└─────┴─────────────────┴────────┘

司法院資訊處製作；財團法人民間司法改革基金會備份。
